【裁判字號】    89,上易,2059
【裁判日期】    890714
【裁判案由】    毒品危害防制條例
【裁判全文】
臺灣高等法院臺中分院刑事判決                  八十九年度上易字第二五九號
    上  訴  人
    即  被  告  甲○○
右上訴人因違反毒品危害防制條例案件，不服臺灣臺中地方法院八十九年度易字第一
八六九號中華民國八十九年七月十四日第一審判決（起訴案號：臺灣臺中地方法院檢
察署八十九年度毒偵字第二一八九號），提起上訴，本院判決如左：
      主  文
上訴駁回。
      事  實
一、甲○○曾於民國（下同）八十五年間，因違反麻醉藥品管理條例案件，經本院判
    處有期徒刑六月確定，於八十七年七月二十四日執行完畢，其後仍不知悔改，復
    於八十八年間，再因施用第一級毒品案件，經台灣台中地方法院以八十八年度毒
    聲字第九八四號裁定將其移送觀察、勒戒，後因無繼續施用毒品之傾向，業由台
    灣台中地方法院檢察署檢察官於八十八年六月四日以八十八年度偵字第一一八０
    七號、八十八年度偵緝字第五四一號不起訴處分書為不起訴處分確定。詎甲○○
    在上開不起訴處分確定之後，猶不知悔改警惕，又基於概括之犯意，自八十八年
    十一月上旬某日起，至八十九年三月二十日止，連續多次在苗栗縣苑裡鎮綽號「
    阿良」之友人住處，及在台中縣清水鎮○○○市○街道旁之汽車內等處，均以將
    第二級毒品安非他命放置在玻璃試管內，並於其下點火使生白煙，而後再以口吸
    食之方式，連續施用第二級毒品安非他命多次。甲○○又另行起意，另於八十九
    年三月二十日傍晚五、六時許，在台中縣清水鎮街道旁之汽車內，以將海洛因摻
    入香菸內，再點燃吸食之方式，施用第一級毒品海洛因一次。嗣至八十九年三月
    二十日晚上八時許，甲○○在台中縣清水鎮○○路四一巷內經警臨檢查獲，並在
    其所駕駛停放在該巷三０號前、懸掛車牌號碼為ＱＺ─五二五五號之自用小客車
    內，扣得其所有之第二級毒品安非他命一包（重約０．三公克）及施用第二級毒
    品安非他命所用之玻璃試管一支。甲○○經台灣台中地方法院於八十九年三月二
    十一日以八十九年度毒聲字第一八八三號裁定，被將送觀察、勒戒後，認有繼續
    施用毒品之傾向。
二、案經台中縣警察局清水分局報請台灣台中地方法院檢察署檢察官偵查後，向台灣
    台中地方法院沙鹿簡易庭聲請簡易判決處刑，經台灣台中地方法院沙鹿簡易庭認
    不宜以簡易判決處刑，移由台灣台中地方法院改依通常程序審理，及由公訴人於
    台灣台中地方法院審理時，就施用第一級毒品部分，當場追加起訴。
      理  由
一、前揭事實業據被告甲○○（以下簡稱為被告）於原審法院及本院審理時，均坦承
    不諱。而被告於八十九年三月二十日及同年三月二十二日經採集其尿液送驗結果
    ，確呈甲基安非他命、嗎啡（鴉片類）陽性反應，有台中縣衛生局檢驗尿水報告
    書（見偵查卷宗第三十七頁）及長昕生活事業股份有限公司濫用藥物尿液檢驗報
    告（見偵查卷宗第三十二頁）各一份在卷可稽。此外，復有第二級毒品安非他命
    一包（重約０．三公克）及玻璃試管一支扣案可資佐證，堪信被告之前開自白，
    確與事實相符。被告確有前開非法施用第一級毒品海洛因及非法施用第二級毒品
    安非他命之犯行，堪以認定。復查，被告確曾因非法施用第一級毒品海洛因案件
    ，經原審法院以八十八年度毒聲字第九八四號裁定，將其移送觀察、勒戒後，認
    無繼續施用毒品之傾向，由台灣台中地方法院檢察署檢察官於八十八年六月四日
    以八十八年度偵字第一一八０七號、八十八年度偵緝字第五四一號不起訴處分書
    為不起訴處分確定等情，有該不起訴處分書附於偵查卷宗（第二十八頁）足按。
    而被告本次經原審法院於八十九年三月二十一日以八十九年度毒聲字第一八八三
    號裁定，將其移送觀察、勒戒後，認有繼續施用毒品傾向之事實，復有原審法院
    刑事裁定影本一件及台灣台中看守所於八十九年三月三十日以（八九）中所太總
    字第一０五九號函所檢附之「有繼續施用毒品傾向證明書」一件附卷可查。本件
    事證明確，被告之前開犯行，應足以認定。
二、核被告所為，係犯毒品危害防制條例第十條第一項之施用第一級毒品罪及同條文
    第二項之施用第二級毒品罪。其因施用海洛因、安非他命而持有海洛因、安非他
    命之低度行為，均被其施用各該毒品之高度行為所吸收，均不另論罪。又被告先
    後多次施用第二級毒品安非他命之行為，其犯罪時間緊接，犯罪構成要件相同，
    顯係基於概括之犯意反覆而為，為連續犯，應依刑法第五十六條規定論以一罪，
    並加重其刑。所犯上開二罪，其犯意各別，犯罪構成要件不同，應予分論併罰。
    又被告前曾於八十五年間，因違反麻醉藥品管理條例案件，經本院判處有期徒刑
    六月確定，於八十七年七月二十四日執行完畢等情，有台灣台中地方法院檢察署
    刑案資料查註紀錄表及本院被告全國前案紀錄表在卷可參。被告於受此有期徒刑
    之執行完畢後，五年以內再犯有期徒刑以上之上開二罪，均為累犯，均應依刑法
    第四十七條之規定，加重其刑，施用第二級毒品安非他命部分，並依法遞加之。
    至於扣案之第二級毒品安非他命一包（重約０．三公克），應依毒品危害防制條
    例第十八條第一項前段之規定，宣告沒收銷燬之。另扣案之玻璃試管一支，已據
    被告自承係其所有，並有供非法施用第二級毒品安非他命犯罪使用，應依刑法第
    三十八條第一項第二款之規定，宣告沒收。至於扣案之注射針筒一支、勺子一支
    ，並無證據顯示係本案被告所有，或有專供本案被告施用毒品犯罪使用，此亦非
    違禁物，爰不另宣告沒收。
三、原審法院爰審酌被告之素行、施用第一、二級毒品之犯罪情節及其犯罪後之態度
    等一切犯罪情狀，依據刑事訴訟法第二百九十九條第一項前段，毒品危害防制條
    例第十條第一項、第二項、第二十條第三項前段、第十八條第一項前段，刑法第
    十一條前段、第五十六條、第四十七條、第五十一條第五款、第三十八條第一項
    二款等規定，就被告施用第二級毒品安非他命部分，量處有期徒刑六月，就被告
    施用第一級毒品海洛因部分，量處有期徒刑一年，並依法定其應執行之刑為有期
    徒刑一年四月，並將扣案之第二級毒品安非他命一包（重約０．三公克）宣告沒
    收銷燬，另將扣案之玻璃試管一支宣告沒收，其認事用法均無不合，量刑亦屬妥
    適。本案被告上訴，辯稱其僅施用第一級毒品海洛因一次，並非累犯，及指摘原
    審判決量刑過重，請求將原審判決撤銷改判，核無理由，其上訴應予以駁回。
四、據上論斷，應依刑事訴訟法第三百六十八條，判決如主文。
本案經檢察官乙○○到庭執行職務。
中      華      民      國    八十九      年      十      月   十八     日
                              臺灣高等法院臺中分院刑事第三庭
                                    審判長法  官  方  艤  駐
                                          法  官  胡  忠  文
                                          法  官  廖  柏  基
右正本證明與原本無異。
施用第一級毒品部分，得上訴。
施用第二級毒品部分，不得上訴。
如不服本判決應於收受送達後十日內向本院提出上訴書狀，其未敘述上訴之理由者並
得於提起上訴後十日內向本院補提理由書（均須按他造當事人之人數附繕本）。
                                         書記官  柯  孟  伶
中      華      民      國    八十九      年      十      月    十九    日
附錄法條：
毒品危害防制條例第十條第一項：施用第一級毒品者，處六月以上五年以下有期徒刑
                              。
                      第二項：施用第二級毒品者，處三年以下有期徒刑。
                                                                        Ｋ


司法院資訊處製作；財團法人民間司法改革基金會備份。
